【裁判字號】    92,易,1088
【裁判日期】    920516
【裁判案由】    違反商標法
【裁判全文】
臺灣臺中地方法院刑事判決                        九十二年度易字第一八八號
    公  訴  人  臺灣臺中地方法院檢察署檢察官
    被      告  甲○○
右列被告因違反商標法案件，經檢察官聲請簡易判決處刑（九十二年度偵字第五四０
三號），經本院臺中簡易庭認不宜以簡易判決處刑而移
如左：
    主  文
甲○○連續明知為於同一商品，使用相同於他人註冊商標之圖樣之商品而販賣，處有
期徒刑肆月，如易科罰金，以佰元折算壹日，緩刑貳年。扣案如附表所示內容之物
均沒收。
    事  實
一、甲○○明知如附件一、二、三所示之「BURBERRYS CHECK」（格子圖）、「
    Equestrian Knight Device」（駿馬圖）、「BURBERRY」（文字）等商標名稱及
    圖樣，係英商布拜里公司向我國經濟部中央標準局（已更名為智慧財產局）、經
    濟部智慧財產局申請註冊登記取得商標專用權（註冊號數、指定使用之商品及專
    用期限均詳如附件一、二、三所載），現均仍在專用期間內；其明知某姓名年級
    均不詳之綽號「小蔡」之人所販售之其上有前開商標文字及圖樣之服飾均係仿冒
    品，竟基於基於意圖營利及欺騙他人之概括犯意，於民國（下同）九十二年二月
    二十日，以每件新台幣（下同）二百元至五百元左右不等之價格販入該等服飾一
    批，並自同日起在其擺設於臺中市○○○街地下商圈之攤位，將前開服飾以每件
    二百九十元至七百九十元不等之價格，連續多次販售予不特定之顧客以牟利，共
    計賣出十餘件衣物迨至九十二年三月五日止。嗣於九十年三月五日當日，甲○○
    於前揭攤位販賣上開仿冒服飾時，為警當場查獲，並扣得如附表一所示之仿冒前
    開商標圖樣、文字之服飾共計八十七件。
二、案經英商布拜里公司訴由彰化縣警察局北斗分局報請臺灣臺中地方法院檢察署檢
    察官偵查聲請以簡易判決處刑，經臺中簡易庭移由本院普通刑事庭改依通常程序
    審理。
    理  由
一、訊據被告甲○○固坦承於前開時、地販售使用相同於告訴人公司同一商品之註冊
    商標圖樣之商品牟利，且販售之次數有二次以上等犯行，惟辯稱：不知上開商品
    係侵害告訴人商標專用權之仿冒品云云。惟查被告販賣前揭仿冒商品一節，業據
    被告於警訊、偵查及本院審理中坦承不諱，核與告訴代理人乙○○於於警訊中及
    本院審理時指訴情節相符，復有查獲仿冒如附件一、二、三所示商標名稱及圖樣
    之如附表一所示內容之商品扣案及查獲物品之相片七紙在卷可資佐證。次查如附
    件一、二、三所示商標文字、圖案，已據英商布拜里公司在我國為註冊登記，取
    得使用於如附表所示之商品及其他應屬於同一類一切商品之商標專用權，此有中
    華民國經濟部智慧財產局商標註冊證影本三份附卷可憑，扣案仿冒前揭商標圖樣
    之商品，係使用相同於他人註冊商標之仿冒品一節，亦經告訴代理人乙○○於查
    獲當時及至本院審理時到庭鑑定、指認無訛，有扣案仿冒品之鑑定證明書之紙在
    卷可按。又查如附件一、二、三所示「BURBERRYS CHECK」（格子圖）、「
    Equestrian Knight Device」（駿馬圖）、「BURBERRY」（文字）等商標名稱及
    圖樣，非僅於我國經濟部中央標準局註冊登記，受我國商標法保護外，尚為國際
    上及消費者等相關大眾所共知之商標，所販售之相關商品亦屬高價位商品，與被
    告甲○○批來轉賣出服飾之價格相差甚為懸殊，被告甲○○豈有不知仿冒品之理
    ；況告訴人公司所產製之服飾在臺灣已銷售良久，知名度頗高，向來均由專賣代
    理店販售，而各該店面之貨品均需向代理商洽訂購買，其中一件襯衫價格約六千
    到一萬元左由、圍巾一條也要六千元以上，核與被告所販售服飾之價格相去甚遠
    等情，業據告訴代理人乙○○於本院審理時陳明在卷，核與一般生活消費常識無
    違，被告既係以販售上開商品牟利為目的，對於其所販售之商品之貨源是否正當
    、是否為消費者接受、暢銷與否，自當較一般消費者具有更高之注意能力，則其
    對於該不知名綽號「小蔡」之男子所販售之服飾來源是否合法，以及該等商品乃
    印有如附件一、二、三所示之商標文字及圖樣之知名品牌之仿品，自難謂有不知
    之理，所辯實不足為採。是被告所辯不知所販入之商品為仿冒品顯係事後卸責之
    詞，不足採信。綜上所述，本件事證明確，被告犯行洵堪認定。
二、核被告所為，係犯商標法第六十三條之販賣仿冒商標商品罪。被告甲○○先後多
    次犯行，時間緊接，犯罪構成要件相同，顯係基於概括犯意反覆為之，應依刑法
    第五十六條之規定論以一罪，並依法加重其刑。爰審酌被告犯罪之動機、目的、
    手段、品行及智識程度、販賣仿冒商品之數量及獲利不多、犯罪所生之危害等情
    ，及犯後態度尚稱良好等一切情狀，量處如主文所示之刑，並諭知易科罰金之折
    算標準。末查被告甲○○前未曾受有期徒刑以上刑之宣告，有臺灣高等法院被告
    全國前案紀錄表在卷可按，被告坦承犯行，深具悔意，其經此教訓，當知警惕而
    無再犯之虞，本院綜核各情，所宣告之刑，認以暫不執行為適當，併予宣告緩刑
    二年，以啟自新。末以扣案如附表所示內容之仿冒商品，係被告犯商標法第六十
    三條之罪所販賣之商品，應依商標法第六十四條之規定沒收之。
三、又公訴意旨雖僅論以被告係侵害告訴人如附件二、三所示商標之產品，惟依據扣
    案物品及查獲現場相片顯示結果，被告所侵害之告訴人商標專用權尚及於如附件
    一所示之格子圖，此亦據告訴代理人於本院審理時當庭陳明在卷，堪信被告此次
    犯行確實侵害該如附件一所示之商標，惟此部分乃起訴犯罪事實之同一部份，僅
    公訴人漏未論及，附此敘明。
據上論斷，應依刑事訴訟法第四百五十二條、第二百九十九條第一項前段，商標法第
六十三條、第六十四條，刑法第十一條前段、第五十六條、第四十一條第一項前段、
第七十四條第一款，罰金罰鍰提高標準條例第二條，判決如主文。
中      華      民      國      九十二      年    五    月    十六      日
                            臺灣臺中地方法院刑事第七庭
                                        法  官 林學晴
右正本證明與原本無異。
如不服本判決，應於判決送達後十日內向本院提出上訴狀，上訴於臺灣高等法院臺中
分院( 須附繕本 )。
                                        書記官
中      華      民      國      九十二      年    五    月    十六      日
～FO
附表一：
（說明：附件一之商標編碼為Ａ、附件二之商標編碼為Ｂ、附件三之商標編碼為Ｃ）
┌───┬──────────────┬─────────┬───────
│編號  │物    品    名    稱        │  數        量    │侵害商標編碼
├───┼──────────────┼─────────┼───────
│  １  │布拜里男襯衫                │八件              │Ａ、Ｂ
├───┼──────────────┼─────────┼───────
│  ２  │布拜里男長褲                │二件              │Ａ、Ｂ、Ｃ
├───┼──────────────┼─────────┼───────
│  ３  │布拜里男外套                │一件              │Ａ、Ｂ
├───┼──────────────┼─────────┼───────
│  ４  │布拜里男毛線衣              │四件              │Ａ、Ｂ
├───┼──────────────┼─────────┼───────
│  ５  │布拜里女襯衫                │三十六件          │Ｂ、Ｃ
├───┼──────────────┼─────────┼───────
│  ６  │布拜里女裙子                │十件              │Ａ、Ｃ
├───┼──────────────┼─────────┼───────
│  ７  │布拜里女圍巾                │二件              │一件為Ａ
│      │                            │                  │一件為Ｂ
├───┼──────────────┼─────────┼───────
│  ８  │布拜里女長褲                │十四件            │Ａ、Ｂ、Ｃ
├───┼──────────────┼─────────┼───────
│  ９  │布拜里女外套                │十件              │Ａ、Ｂ
├───┼──────────────┼─────────┼───────
│ 合計 │                            │八十七件          │
└───┴──────────────┴─────────┴───────
附錄論罪科刑法條
商標法第六十三條：
明知為前條商品而販賣、意圖販賣而陳列、輸出或輸入者，處一年以下有期徒刑、拘
役或科或併科新台幣五萬元以下罰金。


司法院資訊處製作；財團法人民間司法改革基金會備份。
